# 权益法下增减资的处理

提问人：dosky 时间：2011-09-23 17:13:16
这个问题我有些想不明白，请大侠指教，举例如下： 1 、权益法下增资 2010 年 1 月 1 日A公司投资 2000 万元，与其他公司成立B公司，B公司注册资本 1 亿元，A公司持股比例为20%， 2010 年 7 月 1 日，A公司出资 2000 万元收购其他股东20%的股份，股权比例上升到40%， 2010 年上半年、下半年净利润均为 1000 万元，B公司净资产期末余额为 12000 万元，投资前后均采用权益法核算。 我在计算投资收益时是分段计算的，长期股权投资 2010 年末余额=2000+1000×20%+2000+1000×40%=4600万元。但是按照B公司净资产份额来算，A公司的投资份额=12000×40%=4800万元，较分段计算的结果多 200 万元，差异该如何处理？ 2 、权益法下减资2010 年 1 月 1 日A公司投资 4000 万元，与其他公司成立B公司，B公司注册资本 1 亿元，A公司持股比例为40%， 2010 年 7 月 1 日，A公司将B公司20%的股权转让给其他股东，股权比例下降到20%， 2010 年上半年、下半年净利润均为 1000 万元，B公司净资产期末余额为12000 万元，投资前后均采用权益法核算。 我在计算投资收益时是分段计算的，长期股权投资 2010 年末余额=4000+1000×20%-2000+1000×40%=2600万元。但是按照B公司净资产份额来算，A公司的投资份额=12000×40%=2400万元，较分段计算的结果少 200 万元，差异该如何处理？ 这些情况我在准则上没有找到明确解释，请各位大侠指导一二，谢谢。

回答人：chenyiwei
投资收益要分段计算，但在被投资企业期末净资产中的份额是按期末持股比例计算的，并不分段。本次增持的股份所对应的被投资企业于增持交易日的净资产相应份额实际上已包含于长期股权投资的成本中。你说的差额 200 万元（以第一种情况即增资为例）是增持的 20 ％股权对应的上半年度新增留存收益的相应份额。 在你说的第一个案例（增持）中， 2010 年 7 月 1 日的净资产余额为1.1亿元，其 20 ％为 2200 万元，即以 2000 万元购买会产生营业外收入 200 万，而长期股权投资为 2200 万。所以两次交易的长期股权投资成本合计 2000 ＋ 2200 ＝ 4200 万， 2010 年度投资收益＝ 1000 20%+1000 40%=600万，所以期末长期股权投资余额为 4800 万，占期末净资产1.2亿元的 40 ％。

提问人：dosky 时间：2011-09-25 10:24:58
非常感谢，那第二个例子就是确认 200 万元的营业外支出？

回答人：chenyiwei
应该是 200 万元的股权投资处置损失。处置日被投资方的净资产是1.1亿元，其 20 ％为 2200 万元，处置款项 2000 万元，所以损失 200万元。